【裁判字號】    99,審易,702
【裁判日期】    991115
【裁判案由】    竊盜
【裁判全文】
臺灣新竹地方法院宣示判決筆錄        99年度審易字第702 號
公  訴  人  臺灣新竹地方法院檢察署檢察官
被      告  庚○○
            戊○○
共      同
指定辯護人  本院公設辯護人  丁○○
上列被告等因竊盜案，經檢察官提起公訴（99年度偵字第5096號
、第6227號）後，聲請本院改依協商程序而為判決，於中華民國
99年11月15日下午4 時在本院刑事第十一法庭宣示判決，出席職
員如下：
                                      審判長法官  邱忠義
                                          書記官  吳美雲
                                          通  譯  邱立杰
法官起立朗讀判決主文、犯罪事實要旨、處罰條文、附記事項，
及告以上訴限制、期間並提出上訴狀之法院，且諭知記載其內容
：
一、主  文：
    庚○○犯如附表一、二各編號所示之罪，各處如附表一、二
    各編號「主文之罪名及宣告刑」欄所示之刑。應執行有期徒
    刑年陸月。
    戊○○犯如附表二各編號所示之罪，各處如附表二各編號「
    主文之罪名及宣告刑」欄所示之刑。應執行有期徒刑壹年拾
    月。
二、犯罪事實要旨：
（一）構成累犯部分：
  １、庚○○前曾(1)於民國95年10月間，因竊盜案件，經臺灣苗
      栗地方法院（下稱苗栗地院）以95年度易字第748 號判決
      ，判處有期徒刑1 年6 月確定。(2)又於96年1 月間，因竊
      盜案件，經苗栗地院以96年度易字第304 號判決，分別判
      處有期徒刑1 年6 月、1 年，並經定應執行刑為有期徒刑
      2 年2 月確定。復因減刑條例實施，上開(1)(2)案件，經苗
      栗地院以96年度聲減字第922 號裁定，分別減為有期徒刑
      9 月、9 月、6 月確定，嗣又經苗栗地院以96年度聲字第
      724 號裁定，將前開(1)案件中有期徒刑9 月部分，與(2)案
      件中有期徒刑6 月部分，經定應執行刑為有期徒刑11月確
      定。前開(1)(2)(3)案件接續執行，於96年3 月22日入監執行
      ，而於97年12月16日縮刑期滿執行完畢。
  ２、戊○○前於94年2 月間，因竊盜案件，經苗栗地院以94
      年度易字第398 號判決，判處有期徒刑1 年2 月確定。
      又於94年10月間，因違反毒品危害防制條例案件，經苗栗
      地院以94年度訴字第617 號判決，分別判處有期徒刑1 年
      6 月、10月、7 月，並經定應執行刑為有期徒刑2 年6 月
      ，復提起上訴，經臺灣高等法院臺中分院以95年度上訴字
      第2724號判決，駁回其上訴確定。又於95年4 月間，因
      竊盜案件，經苗栗地院以95年度訴字第577 號判決，判處
      有期徒刑1 年確定。又於95年10月間，因違反毒品危害
      防制條例案件，經苗栗地院以95年度易字第790 號判決，
      判處有期徒刑1 年確定。又於96年1 月間，因詐欺案件
      ，經苗栗地院以96年度苗簡字第172 號判決，判處有期徒
      刑6 月確定。又於96年3 月間，因違反毒品危害防制條
      例案件，經苗栗地院以96年度訴字第258 號判決，判處有
      期徒刑10月確定。復因減刑條例實施，前開
      案件，經苗栗地院以96年度聲減字第1434號裁定，均減為
      原刑期之二分之一，並經定應執行刑為有期徒刑3 年2 月
      又15日確定。於95年9 月6 日入監執行，而於98年8 月27
      日縮刑期滿執行完畢。
（二）詎庚○○不知警惕，竟基於意圖為自己不法所有之竊盜犯
      意，於附表一各編號所示之2 次時間地點，以附表一所示
      之竊取手法，分別竊取如附表一各編號被害人等所有之物
      得手。
（三）庚○○又與戊○○共同基於意圖為自己不法所有之竊盜犯
      意聯絡，於附表二各編號所示之2 次時間地點，以附表二
      所示之竊取手法，分別竊取如附表二各編號被害人等所有
      之物得手。嗣經甲○○、乙○○報警處理，由警採集現場
      遺留物品之跡證進行DNA 比對及調閱路口監視錄影器畫面
      後，始循線查悉上情。
（四）案經新竹市警察局第三分局及新竹縣政府警察局竹北分局
      報告臺灣新竹地方法院檢察署檢察官偵查起訴。
三、處罰條文：
    刑法第28條、第320 條第1 項、第321 條第1 項第2 款、第
    3 款、第47條第1 項、第51條第5 款。
四、附記事項：
（一）99年2 月17日之日沒時間為下午5 時51分許，此有中華民
      國99年日出日沒時刻表1 紙附卷可查（見本院卷第28頁）
      。而被告庚○○與戊○○於附表二編號2 所為之竊盜時間
      ，係在99年2 月17日下午4 時許，尚非屬夜間，而起訴書
      認該次行為亦犯刑法第321 條第1 項第1 款之於夜間侵入
      住宅竊盜部分，業經蒞庭之公訴檢察官予以刪除更正。
（二）不另為沒收之說明：至供附表一編號1 及附表二編號1 、
      2 等竊盜犯行所用之鑰匙、扳手、鐵撬及水管鉗等物，均
      未扣案，且據被告等供稱已丟棄不知在何處，因無證據證
      明該等作案工具仍存在，為免沒收執行之困難，爰不予宣
      告沒收。起訴書原針對上開作案工具聲請本院沒收等語，
      業經蒞庭之公訴檢察官表示不另為沒收之聲請，併此敘明
      。
五、協商判決除有刑事訴訟法第455 條之4 第1 項第1 款於本訊
    問程序終結前，被告撤銷協商合意或檢察官撤回協商聲請者
    ；第2 款被告協商之意思非出於自由意志者；第4 款被告所
    犯之罪非第455 條之2 第1 項所定得以協商判決者；第6 款
    被告有其他較重之裁判上一罪之犯罪事實者；第7 款法院認
    應諭知免刑或免訴、不受理者情形之一，及違反同條第2 項
    「法院應於協商合意範圍內為判決；法院為協商判決所科之
    刑，以宣告緩刑或2 年以下有期徒刑、拘役或罰金為限」之
    規定者外，檢察官與被告均不得上訴。
六、如有前項得上訴之情形，得自收受宣示判決筆錄送達之日起
    10日內，向本院提出上訴書狀，上訴於第二審法院。
中    華    民    國    99    年    11    月    15    日
                  刑事第九庭書  記  官        吳美雲
                            審判長法官        邱忠義
以上筆錄正本係照原本作成。
中    華    民    國    99    年    11    月    15    日
                            書  記  官        王思穎
附錄本案處罰實體法條全文：
＊刑法第320 條第1 項：
意圖為自己或第三人不法之所有，而竊取他人之動產者，為竊盜
罪，處5 年以下有期徒刑、拘役或500 元以下罰金。（罰金之貨
幣單位改為新臺幣，並提高為30倍）
＊刑法第321 條第1 項第2 款、第3 款：
犯竊盜罪而有左列情形之一者，處6 月以上、5 年以下有期徒刑
：
二、毀越門扇、牆垣或其他安全設備而犯之者。
三、攜帶兇器而犯之者。
附表一：
 ┌─┬──────┬──────┬───┬──────────┬─────┐
 │編│主文之罪名及│時間、地點  │被害人│竊取手法、物品      │起獲情形  │
 │號│宣告刑      │            │      │                    │          │
 ├─┼──────┼──────┼───┼──────────┼─────┤
 │ 1│庚○○犯踰越│98年10月26日│甲○○│以電話卡刷開該處大門│無，均為被│
 │  │門扇竊盜罪，│下午5 時15分│      │之喇叭鎖後，侵入屋內│告拿至電動│
 │  │累犯，處有期│許，於新竹縣│      │徒手竊取，筆記型電腦│場變賣換取│
 │  │徒刑壹年。  │竹北市○○街│      │1 台、數位相機1 台、│現金，而花│
 │  │            │160 號4 樓。│      │翻譯機1 台、40G 隨身│用完畢。  │
 │  │            │            │      │硬碟1 台、手機1 支、│          │
 │  │            │            │      │皮夾1 個 。         │          │
 ├─┼──────┼──────┼───┼──────────┼─────┤
 │ 2│庚○○犯竊盜│99年2 月16日│己○○│以自備鑰匙（未扣案）│草莓醬已食│
 │  │罪，累犯，處│下午2 時許，│      │竊取己○○所有車牌號│用完畢，並│
 │  │有期徒刑拾月│在苗栗縣獅潭│      │碼為XO－9857號自用小│將該車棄置│
 │  │。          │鄉汶水停車場│      │客車1 部（含車上草莓│在臺中市干│
 │  │            │內。        │      │醬6 箱），而供己代步│城街旁，而│
 │  │            │            │      │使用。              │為警尋獲。│
 └─┴──────┴──────┴───┴──────────┴─────┘
附表二：
 ┌─┬──────┬──────┬───┬──────────┬─────┐
 │編│主文之罪名及│時間、地點  │被害人│竊取手法、物品（金額│起獲情形  │
 │號│宣告刑      │            │      │單位：新臺幣）      │          │
 ├─┼──────┼──────┼───┼──────────┼─────┤
 │ 1│庚○○共同犯│99年2 月17日│丙○○│先由庚○○駕駛前開竊│將該車棄置│
 │  │攜帶兇器竊盜│凌晨2 時，於│      │得之XO－9857號自用小│在苗栗縣通│
 │  │罪，累犯，處│臺中市○○街│      │客車，搭載戊○○至該│宵鎮福原里│
 │  │有期徒刑壹年│145 巷12弄20│      │處，再由戊○○持客觀│3鄰 之公墓│
 │  │。          │號前。      │      │上足供兇器使用之扳手│內。嗣為警│
 │  │            │            │      │1 支（未扣案），撬開│尋獲。    │
 │  │戊○○共同犯│            │      │丙○○所有車牌號碼為│          │
 │  │攜帶兇器竊盜│            │      │0377－LC號自用小客車│          │
 │  │罪，累犯，處│            │      │車門鎖及啟動電門鎖後│          │
 │  │有期徒刑壹年│            │      │，發動該車輛而竊取之│          │
 │  │。          │            │      │以供其等代步使用。  │          │
 ├─┼──────┼──────┼───┼──────────┼─────┤
 │ 2│庚○○共同犯│99年2 月17日│乙○○│庚○○、戊○○駕駛前│現金由2人 │
 │  │攜帶兇器毀越│下午4 時許，│      │開竊得之0377－LC號自│平分各得1 │
 │  │安全設備竊盜│於新竹市香山│      │用小客車，至乙○○之│萬6,000 元│
 │  │罪，累犯，處│區○○街1 號│      │住處，持客觀上足供兇│，並將K 金│
 │  │有期徒刑壹年│。          │      │器使用之鐵撬、水管鉗│等物丟棄至│
 │  │。          │            │      │各1 支（均未扣案），│後龍溪下。│
 │  │            │            │      │由庚○○撬斷鐵窗上鐵│其餘物品（│
 │  │戊○○共同犯│            │      │條之安全設備，再擊破│含黃金）由│
 │  │攜帶兇器毀越│            │      │亦屬安全設備之窗戶玻│戊○○為之│
 │  │安全設備竊盜│            │      │璃後，2 人一同進入屋│變賣換取現│
 │  │罪，累犯，處│            │      │內，竊取3 萬2,000 元│金，將所得│
 │  │有期徒刑壹年│            │      │、Giard-Perregaux 手│款項1 萬元│
 │  │。          │            │      │錶、Gucci 手錶、    │分予庚○○│
 │  │            │            │      │Ogival男錶各1 支、結│，餘款則歸│
 │  │            │            │      │婚項鍊、鑽石項鍊各1 │己。2 人均│
 │  │            │            │      │條、手環及項鍊1 組、│將現金花用│
 │  │            │            │      │金手鍊1 條、Cartier │完畢。    │
 │  │            │            │      │鑽戒、銀戒各1 只、  │          │
 │  │            │            │      │Canon 相機1 台、東元│          │
 │  │            │            │      │液晶電視1 台、武達摩│          │
 │  │            │            │      │木雕1 尊、四方形象牙│          │
 │  │            │            │      │印章（含盒子）1 組等│          │
 │  │            │            │      │物。                │          │
 └─┴──────┴──────┴───┴──────────┴─────┘

司法院資訊處製作；財團法人民間司法改革基金會備份。
